【裁判字號】    97,審聲,1532
【裁判日期】    980227
【裁判案由】    選任臨時管理人
【裁判全文】
臺灣高雄地方法院民事裁定            97年度審聲字第1532號
聲  請  人  金氏鋼鐵股份有限公司
法定代理人  甲○○
訴訟代理人  丙○○
相  對  人  群武企業股份有限公司
臨時管理人  乙○○
上列當事人間聲請選任臨時管理人事件，本院裁定如下：
  主  文
選任乙○○（男，民國○○○年○月○○○日生，身分證統一編
號：Ｚ000000000號，住高雄縣六龜鄉○○村○○路81
之1 號）為相對人群武企業股份有限公司之臨時管理人。
聲請程序費用新台幣壹仟元由相對人負擔。
  理  由
一、按「董事會不為或不能行使職權，致公司受有損害之虞時，
    法院因利害關係人或檢察官之聲請，得選任一人以上之臨時
    管理人，代行董事長及董事會之職權，但不得為不利於公司
    之行為。」公司法第208 條之1 第1 項定有明文。
二、聲請意旨略以：相對人公司前陸續向聲請人購買浸鋅格子板
    等鋼材貨品，金額共計新台幣（下同）4,897,280 元，聲請
    人已交付貨物完畢，惟相對人尚積欠保留款20% ，共計979,
    456 元，屢經催討，仍置之不理。而相對人公司迄今仍合法
    設立登記，法人資格尚未消滅，惟其董事及監察人之任期屆
    滿時，經主管機關依職權限期命相對人於96年10月1 日前完
    成改選，相對人迄今仍未改選。依公司法第195 條第2 項但
    書之規定，相對人之全體董事及監察人之職務均因任期屆至
    逾期未改選而當然解任，相對人目前已無董事可行使職權。
    相對人尚積欠聲請人上開保留款，聲請人自為利害關係人，
    依公司法第208 條之1 ，聲請為相對人選任股數最多之股東
    乙○○為臨時管理人等語。
三、經查，聲請人主張之事實，業據提出統一發票八紙、存證信
    函暨回執及相對人公司變更登記表抄錄本等影本為證，堪信
    為真。依上開資料可知，相對人之董事及監察人已於96年10
    月1 日因任期屆至逾期未改選而當然解任，故相對人目前已
    無董事可行使職權，聲請人與相對人間尚有貨款尚未結算清
    楚，並經聲請人陳明，相對人若無法定代理人為公司執行職
    務（如出庭應訊或與聲請人確認結算貨款），顯有致公司受
    損害之虞，故本件確有為相對人選任臨時管理人之必要。而
    依相對人公司變更登記表所示，其中以乙○○之出資金額最
    高，對相對人之財務及業務狀況應知之甚稔，經本院函詢其
    意見，其亦未具狀表示反對出任相對人公司之臨時管理人，
    又乙○○亦無與相對人公司間有何確認委任關係不存在之訴
    訟繫屬，並經本院依職權查詢明確，有本院民事庭紀錄科查
    詢簡答表在卷可稽。從而，本院認聲請人請求選任乙○○（
    男，28年1 月24日生，身分證統一編號：Ｚ000000000 號，
    住高雄縣六龜鄉○○村○○路81之1 號）為相對人公司之臨
    時管理人，應屬適當公允，自應准許。
四、依非訟事件法第183 條第4 項、第21條第2 項前段、民事訴
    訟法第95條、第78條，裁定如主文。
中    華    民    國    98    年    2     月    27    日
                  民事第二庭法  官  蘇姿月
正本係照原本作成。
如對本裁定，抗告須於裁定送達後10日內向本院提出抗告狀，並
繳納裁判費新台幣1,000元。
中    華    民    國    98    年    2     月    27    日
                            書記官  陳美月


司法院資訊處製作；財團法人民間司法改革基金會備份。
